【裁判字號】    96,交簡上,306
【裁判日期】    970429
【裁判案由】    公共危險
【裁判全文】
臺灣桃園地方法院刑事判決           96年度交簡上字第306號
公  訴  人  臺灣桃園地方法院檢察署檢察官
上  訴  人  乙○○
即  被  告
上列上訴人即被告因公共危險案件，不服本院民國96年10月22日
96年度壢交簡字第2736號刑事簡易判決（聲請簡易判決處刑案號
：96年度偵字第21107 號），提起上訴，本院合議庭依通常程序
而為第一審判決如下：
    主  文
原判決撤銷。
乙○○無罪。
    理  由
一、聲請簡易判決處刑意旨略以：被告乙○○自民國96年7 月28
    日21時許起，在桃園縣某處飲酒。被告明知服用酒類後已不
    能安全駕駛汽車等動力交通工具，竟仍自行駕駛車牌號碼76
    15-KQ 號自用小客車，嗣於同日23時許，被告駕車途經桃園
    縣平鎮市○○路口時，為警攔檢，經實施吐氣所含酒精成份
    測試達每公升0.63毫克（為每公升0.62毫克之誤植）而查知
    上情，因認被告乙○○涉有刑法第185 條之3 之服用酒類不
    能安全駕駛動力交通工具而駕駛罪嫌。
二、按犯罪事實應依證據認定之，無證據不得認定犯罪事實，刑
    事訴訟法第154 條第2 項定有明文；又不能證明被告犯罪者
    ，應諭知無罪之判決，同法第301 條第1 項亦有明定。次按
    認定犯罪事實所憑之證據，雖不以直接證據為限，間接證據
    亦包括在內；然而無論直接或間接證據，其為訴訟上之證明
    ，須於通常一般之人均不致有所懷疑，而得確信其為真實之
    程度者，始得據為有罪之認定，倘其證明尚未達到此一程度
    ，而有合理之懷疑存在時，即應為有利於被告之認定，更不
    必有何有利之證據，最高法院30年上字第816 號判例、76年
    台上字第4986號判例參照。
三、本件公訴人認被告乙○○涉有公共危險罪嫌，無非係以被告
    於警詢之自白、酒精濃度測定紀錄表、舉發違反道路交通管
    理事件通知單、觀察紀錄表及平衡檢測紀錄卡等資料各1 份
    為其論據。訊據被告堅詞否認前揭犯行，並辯稱：其並無因
    酒後駕車而遭警攔查，其亦未曾因此至警局製作筆錄及在相
    關文件資料上簽名暨捺印指紋，本案應係其弟弟徐文民（原
    名甲○○）冒用其姓名、年籍資料應訊所致等語。
四、經查，經本院當庭採集被告乙○○雙手之10指指紋，並將該
    指紋卡與臺灣桃園地方法院檢察署96年度偵字第21107 號偵
    查卷內為警查獲之人於警詢筆錄、酒精濃度測定紀錄表、平
    衡檢測紀錄卡、權利告知書等資料各1 份及逮捕通知書2 份
    上所按捺之指紋共計11枚，送請內政部警政署刑事警察局鑑
    定，鑑定結果為：「送驗96年度偵字第21107 號卷內第5 、
    6 、7 、9 、10、12、13、14頁指紋，均係同一指指紋，經
    與所附乙○○指紋卡之指紋比對結果不相符，再輸入指紋電
    腦比對確認結果，與本局檔存徐文民指紋卡之左拇指指紋相
    符（僅就第5 頁『乙○○』名下指紋製作比對論據，其餘指
    紋省略）」等情，此有該局所出具之97年3 月13日刑紋字第
    09700231589 號鑑驗書附本院卷第32頁可參，堪認於96年7
    月28日23時42分許，因酒後駕車為警攔查之人確非被告乙○
    ○無訛，被告乙○○前開所辯，並非子虛，堪以採信。
五、再按，關於公訴人起訴及法院審理對象之確定，為求客觀確
    定起訴及審理之對象，以確保訴訟程序之安定，通說兼採表
    示說或行動說據為認定標準。是查，本案被告乙○○於偵查
    程序中始終未曾到庭應訊，而在偵查階段公訴人對偵查對象
    之認知，僅存在於公訴人內心，如被告並非於偵查中在押，
    則法院僅得以表現在具有對外公示作用之聲請簡易判決處刑
    書為準繩，據以認定起訴及審理之對象，而公訴人於聲請簡
    易判決處刑書中關於被告乙○○年籍資料之記載，已明顯對
    外宣示其追訴對象為被告乙○○，而且實際上亦確有如聲請
    簡易判決處刑書年籍資料所載之乙○○之人，法院之審理傳
    喚對象也係針對乙○○，被告乙○○本人更曾出庭應訊而為
    訴訟上之攻防，則無論採表示說或行動說之理論，本院審理
    之對象均可確定係被告乙○○，而非徐文民，為考量訴訟程
    序之安定及被冒名者之權益，起訴之對象既為被告乙○○，
    被告乙○○本人亦到庭接受審理，且經本院調查及審理結果
    ，被告乙○○並未為本案之犯行，是其犯罪尚屬不能證明，
    原審未察，逕依卷內證據認定被告乙○○有服用酒類，不能
    安全駕駛動力交通工具而駕駛之犯行，遽對被告乙○○為科
    刑之判決，尚非允洽，被告乙○○上訴意旨以其並無前揭犯
    罪行為，指摘原審判決不當，為有理由，自應由本院將原判
    決撤銷，改諭知被告乙○○無罪，以資適法。末按檢察官聲
    請簡易判決處刑之案件，經法院認為有刑事訴訟法第451 條
    之1 第4 項但書規定之情形者，應適用通常程序審判之；對
    於簡易判決之上訴，準用刑事訴訟法第3 編第1 章及第2 章
    之規定，是管轄第二審之地方法院合議庭受理簡易判決上訴
    案件，應依通常程序審理，認案件有同法第452 條規定之情
    形者，應撤銷原判決，逕依通常程序為第一審判決，刑事訴
    訟法第452 條、法院辦理刑事訴訟簡易程序案件應行注意事
    項第14條分別定有明文。本件既應對於上訴人即被告乙○○
    為無罪判決之諭知，原審本不得適用刑事訴訟法第7 編所定
    之簡易程序對其論罪科刑，而應依刑事訴訟法第452 條規定
    適用通常程序審判，故本院本件所為判決，係依據上開規定
    適用第一審通常程序而為之第一審通常程序判決，併予敘明
    。
六、至徐文民涉犯公共危險罪及偽造文書罪部分，應另由公訴人
    依法處理，併此敘明。
據上論斷，應依刑事訴訟法第452 條、第455 條之1 第1 項、第
3 項、第369 條第1 項前段、第364 條、第301 條第1 項，判決
如主文。
本案經檢察官董良造到庭執行職務。
中    華    民    國    97    年    4    月    29     日
             交通法庭  審判長   法  官   王美玲
                                法  官   許雅婷
                                法  官   林靜梅
以上正本證明與原本無異。
如不服本判決，應於判決送達後10日內向本院提出上訴狀（應附
繕本），其未敘述上訴理由者，應於上訴期間屆滿後20日內補提
理由書狀於本院，上訴於臺灣高等法院。
                                書記官   廖宜政
中    華    民    國    97    年    4     月    29    日


司法院資訊處製作；財團法人民間司法改革基金會備份。
